【裁判字號】    97,交聲,439
【裁判日期】    980527
【裁判案由】    聲明異議
【裁判全文】
臺灣屏東地方法院交通事件裁定         97年度交聲字第439號
原處分機關  交通部公路總局高雄區監理所屏東監理站
異  議  人  甲○○
即受處分人
上列異議人因違反道路交通管理處罰條例案件，對於交通部公路
總局高雄區監理所屏東監理站於97年10月31日之裁決（屏監違字
第裁82-BB0000000號），聲明異議，本院裁定如下：
    主  文
異議駁回。
    理  由
一、原處分意旨略以：受處分人即異議人 (下稱：異議人)甲 ○
    ○駕駛車號WF-7273 號自小客車於民國 (下同)97 年8 月4
    日下午3 時被警舉發「闖紅燈」違規有高市警交字第BB0000
    000 號違規單可稽，並經舉發單位查覆證稱依法舉發無誤，
    本站爰依道路交通管理處罰條例第53條第1 項暨違反道路交
    通管理事件統一裁罰基準表第53條第1 項裁處異議人繳納罰
    款新台幣 (下同)2,700 元 ，並依道路交通管理處罰條例第
    63條第1 項共記違規點數3 點，核無違誤。
二、異議人則以：承認有紅燈越線違規是實，但在採證照片可見
    當時剎車燈始終不離腳，足證車是停在原地，沒再往前續行
    。而是待綠燈左轉。又當時汽車速時速40公里，驚見黃燈亮
    起顧及後面緊跟來車，沒敢緊急剎車，恐生追撞意外發生，
    所以才造成越線，非有意穿越入口，但警方卻按路邊固定照
    相機所照之照片以闖紅燈舉發。為此聲明異議，請求撤銷原
    處分。
三、查異議人甲○○前於97年8 月4 日15時0 分許，駕駛車號WF
    -7273 號自用一般小型車，行經高雄市楠梓區○○○路與大
    學南路口時，因被舉發有「駕車行經有燈光號誌管制之交岔
    路口闖紅燈」違規等情，有高雄市政府警察局交通大隊高市
    警交相字第BB0000000 號違規事件舉發通知單暨採證照片附
    卷可按，異議人亦不爭執有駕車行經讓路口被採證舉發之事
    實，以上情事可堪認定為事實。
四、異議人雖以前開情詞置辯，惟查：
    (一)依異議人所不爭執之採證照片2 張其上固定式感應照相科
      學儀器各數據資料可知：上開違規行為梓區○○路、大學
      南路口，異議人行向路段其設定黃燈秒數設定為5.39秒；
      異議人係在紅燈起第3.32秒時，前輪超越停止線，經感應
      拍攝第一張採證照片，在第4.32秒時，車身已全然駛越停
      止線經感應採證拍攝第2 張照片；且前後2 張照片相差1
      秒時間內，異議人之車速已加速至時速25公里。足見異議
      人當時車速加速有持續前駛之動能，堪可肯認。
    (二)次查，上開路口之停止線前方，目測約一車身長度 (約
      4.0 公尺)處 ，設置有對行人穿越道，異議人車身已跨入
      該行人穿越道上欲行左轉。當時，行人穿越道之燈光號誌
      為綠燈，異議人之駕駛行為已侵犯行人穿越道之路權，應
      甚灼然。
    (三)按道路交通管理處罰條例第53條第1 項所謂「闖紅燈」之
      認定，係指：1.車輛面對紅燈時仍逕予穿越路口至銜接路
      段，含左轉、直行、迴轉及右轉 (依箭頭綠燈允許行駛者
      除外)即 視為闖紅燈之行為；2.在無繪設路口範圍者，以
      車輛無視於紅燈標誌，而有穿越路口之企圖，其車身並已
      伸越停止線並足以妨害其他方向人 (若有行人穿越道)、
      車通行者亦以紅燈論；3.交岔路口已繪設網狀黃線區者暫
      以該範圍視作路口，在此類已繪設路口範圍者，以車輛無
      視於紅燈警示，有穿越路口之意圖而車身已入路口範圍，
      視同闖紅燈，以上有交通部82年4 月22日交路 (82) 字第
      009811號函釋可資佐憑。查本件異議人在紅燈已亮起警示
      3.32秒（若含黃燈秒數，已距綠燈熄燈8.71秒）後，仍意
      圖穿越路口，其車身已伸越停止線並足以妨礙其左、右方
      之行人穿越道之通行而欲行左轉，依上開說明，顯已屬闖
      紅燈應甚灼然。異議人仍執陳詞，辯謂其非有意穿越入口
      ，僅止壓越停止線云云，所辯顯不足採。
五、按「汽車駕駛人，行經有燈光號誌管制之交岔路口闖紅燈者
    ，處新台幣1,800 元以上5,400 元以下罰鍰。」道路交通管
    理處罰條例第53條第1 項定有明文。甲○○駕駛車號WF-727
    3 號自小客車被警舉發「闖紅燈」違規有高市警交字第BB00
    00 000號違規單可稽，並經舉發單位查覆證稱依法舉發無誤
    ，本站爰依道路交通管理處罰條例第53條第1 項暨違反道路
    交通管理事件統一裁罰基準表第53條第1 項裁處異議人繳納
    罰款新台幣 (下同)2,700 元 ，並依道路交通管理處罰條例
    第63條第1 項共記違規點數3 點，核無違誤。異議意旨求予
    撤銷原處分，為無理由應予駁回。
六、依依道路交通案件處理辦法第19條，裁定如主文。
中    華    民    國    98    年    5     月    27    日
                    交通法庭     法  官   朱盈吉
以上正本證明與原本無異。
如不服本裁定應於裁定送達後5 日內向本院提出抗告書狀敘述抗
告之理由抗告於臺灣高等法院高雄分院。
中    華    民    國    98    年    6     月    3     日
                                 書記官   林祥玉


司法院資訊處製作；財團法人民間司法改革基金會備份。
